臺灣臺北地方法院交通事件裁定　　　　　　　　　　九十三年度交聲字第八三八號
　　異　議　人
　　即受處分人　甲○○
右列受處分人因違反道路交通管理處罰條例案件，對於臺北市交通事件裁決所中華民
國九十三年八月十三日所為之處分（原處分案號：北市裁三字第裁二二─ＡＩ000
0000號），聲明異議，本院裁定如左：
    主  文
異議駁回。
    理  由
一、按汽車駕駛人駕駛汽車，應遵守道路交通標誌、標線、號誌之指示；汽車行至有
    號誌之交岔路口，遇有前行或轉彎之車道交通擁塞時，應在路口停止線前暫停，
    不得逕行駛入交岔路口內，致號誌轉換後，仍未能通過妨礙其他車輛通行，道路
    交通安全規則第九十條前段、第一百零二條第一項第十二款分別定有明文。次按
    「圓形紅燈」之行車管制號誌顯示意義係表示禁止車輛通行，不得超越停止線或
    進入路口，道路交通標誌標線號誌設置規則第二百零六條第五款第一目亦有明定
    。末按汽車駕駛人行經有燈光號誌管制之交岔路口闖紅燈者，處新臺幣一千八百
    元以上五千四百元以下罰鍰，並記違規點數三點，道路交通管理處罰條例第五十
    三條、第六十三條第一項第三款揭諸甚明。
二、本件異議人即受處分人甲○○於民國九十三年六月二十一日下午四時二十二分許
    ，駕駛其所有車號三Ｂ─七０六號營業自小客車，在行經臺北市○○路○段一四
    九巷（由西往東方向）之交岔路口時，而於紅燈亮起二秒三時未依燈光號誌指示
    逕行穿越停止線，並將該車停置於該路口之固定式雷達測速器照相感應區，嗣經
    臺北市政府警察局交通警察大隊執行交通勤務之員警發覺，以受處分人行經有燈
    光號誌管制之交岔路口闖紅燈之違規，依違反道路交通管理處罰條例第五十三條
    之規定（舉發通知單上贅引第一項），逕行掣單舉發。受處分人於舉發通知單上
    所載應到案日期前向臺北市交通事件裁決所提出申訴，經原舉發單位調查結果，
    仍認受處分人有其上開違規之行為，原處分機關遂依違反道路交通管理處罰條例
    第五十三條之規定（裁決書亦贅引第一項），裁處受處分人罰鍰新臺幣二千七百
    元，並依同條例第六十三條第一項第三款規定（裁決書漏未援引第三款），記違
    規點數三點。
三、聲明異議意旨略以：依舉證照片觀之，因前面公車停在停止線上，沒有繼續前進
    ，故伊應該是超越停止線，而不應以闖紅燈來處分告發云云。
四、本院經查：異議人甲○○於上揭時日駕駛前開車號汽車行經上開地點而未依燈光
    號誌指示逕行穿越停止線之違規事實，為異議人所自承在卷，並有臺北市政府警
    察局信義分局九十三年八月六日北市警信分交字第０九三六二五八四八００號書
    函及舉發採證照片一幀附卷可稽，足認異議人確有上揭違規事實，雖異議人辯稱
    ：不應以闖紅燈告發云云，惟按汽車駕駛人行車遇行車管制號誌之「圓形紅燈」
    亮起時，應禁止通行、不得超越停止線，前揭道路交通標誌標線號誌設置規則第
    二百零六條第五款第一目逵諸甚明，異議人於前揭時地，駕駛汽車行經有交通號
    誌「圓形紅燈」管制號誌之交岔路口時（即南港路三段一四九巷口），未依紅燈
    之指示停車，而於紅燈亮起二秒三時繼續前行並超越停止線，自與「汽車駕駛人
    ，駕車行經有燈光號誌管制之交岔路口闖紅燈」之情形相符，至異議人於駕車闖
    紅燈後，有無行駛通過該交叉路口，當非所問，故異議人所辯尚有誤會，其違規
    之行為堪予認定。
五、綜上所述，異議人確有於上揭時地駕駛汽車，行經有燈光號誌管制之交叉路口闖
    紅燈之違規事實，從而原處分機關依違反道路交通管理處罰條例第五十三條（裁
    決書贅引第一項，併予更正）、第六十三條第一項第三款（裁決書漏引第三款，
    亦予更正）之規定，裁處異議人罰鍰新台幣二千七百元，並記違規點數三點，依
    法並無違誤，所裁罰金額亦無不當之處，本件異議為無理由，自應將其異議駁回
    。
據上論斷，應依道路交通案件處理辦法第十九條，裁定如主文。
中　　　華　　　民　　　國　　　九十三　　　年　　　九　　月　　二十二　日
                                    臺灣臺北地方法院交通法庭
                                                法　官　劉煌基
右正本證明與原本無異。
如不服本裁定，應於裁定送達後五日內向本院提出抗告狀。
                                                書記官  林妙穗
中　　　華　　　民　　　國　　　九十三　　　年　　　九　　月　　二十二　日
